【裁判字號】    88,上易,5638
【裁判日期】    890111
【裁判案由】    傷害
【裁判全文】
臺灣高等法院刑事判決                  八十八年度上易字第五六三八號
    上  訴  人
    即  被  告  甲○○
    選任辯護人  施習盛
右上訴人因傷害案件，不服臺灣板橋地方法院八十八年度易字第二三三九號，中華民
國八十八年十月二十九日第一審判決（起訴案號：臺灣板橋地方法院檢察署八十八年
度偵字第八四六四號），提起上訴，本院判決如左：
    主      文
上訴駁回。
    事      實
一、甲○○於民國八十八年二月五日晚間二十三時許，在台北縣土城市○○街三七巷
    一一號五樓住處，與其妻乙○○間，因是否幫小孩買鈣粉一事口角爭執，竟萌生
    傷害之犯意，徒手毆打乙○○，致乙○○受有右前臂瘀血（五．○×二．○公分
    ）、左下肢瘀血（三．○×二．○公分）、頭部挫傷、背鈍傷等傷害。
二、案經乙○○訴由臺灣板橋地方法院檢察署檢察官偵查起訴。
    理      由
一、訊據上訴人即被告甲○○矢口否認涉有右揭傷害犯行，辯稱：伊並未毆打乙○○
    ，亦不知乙○○之傷勢係從何而來云云。惟查，右揭犯罪事實，業據告訴人乙○
    ○於偵查及原審審理中指訴綦詳。又證人即乙○○之母陳林美亦於偵查中到庭證
    稱：乙○○於遭致被告毆打後曾以電話向伊哭訴，當時被告並曾接聽電話，而於
    電話表示欲打死伊女兒等語（見八十八年五月五日偵訊筆錄）。足徵被告確曾於
    右揭時、地毆打乙○○之事實。被告雖又辯稱告訴人指訴受傷害之過程與診斷證
    明書所載傷勢不符，以及告訴人為何未於當日立即赴醫院驗傷云云。惟按告訴人
    之陳述有部分前後不符，或相互間有所歧異時，究竟何者為可採，法院仍得本其
    自由心證予以斟酌，非謂一有不符或矛盾，即應認其全部均為不可採信；尤其關
    於行為動機、手段及結果等之細節方面，告訴人之指陳，難免故予誇大或渲染，
    然其基本事實之陳述，若果與真實性無礙時，則仍非不得予以採信（最高法院七
    十四年臺上字第一五九九號判例意旨參照）。況本件告訴人於偵查及原審審理中
    均指稱：被告抓伊頭髮，把頭撞床頭櫃；又用手扭伊雙手雙腳等語。核與診斷證
    明書上所載傷勢之部位大致相符。而告訴人謂事發當天是星期五，伊本來還沒決
    定要告，因被告後來要趕伊走，伊才決定去驗傷，而伊以為星期六、日公立醫院
    休息，才在星期一即八十八年二月八日去國軍基隆醫院驗傷，但因醫師不當時不
    願立刻開診斷證明書給伊，才又去省立基隆醫院驗傷，因此有二份診斷證明書等
    語（見原審八十八年九月十日訊問筆錄），核尚與常理無違，應可採信。至證人
    即被告之妹吳秀惠於原審審理中到庭證稱：伊住三樓，被告及告訴人住五樓，當
    日晚上十一時左右，被告打電話說他女兒不大舒服，請伊上樓，伊上去之後幫他
    們看一下小孩，並聊聊天，還一起幫他們女兒洗澡，後來伊丈夫打電話來要伊回
    去，約是晚上十二點多。．．．告訴人與被告有因要不要給小孩吃鈣粉之事，有
    不同意見，但並不是爭執云云（見原審八十八年七月二十日訊問筆錄）。惟為告
    訴人所否認，告訴人並謂證人吳秀惠是在被告打伊之後才上樓，並且伊有告訴證
    人伊被打之事。而被告於偵查中並未提及有證人吳秀惠在場足證之情事，其嗣於
    原審審理中以證人吳秀惠當晚有前來現場查看，並無異狀云云，而證人亦附和被
    告說詞，應係迴護之詞，尚難遽予採信。此外，復有國軍基隆醫院、台灣省立基
    隆醫院出具之驗傷診斷書各一紙在卷足憑，事證明確，被告犯行應堪認定。
二、原審以被告所為，係犯刑法第二百七十七條第一項之傷害罪。並審酌被告犯罪後
    仍否認犯行，惟其夫妻因細故爭執，一時衝動致罹刑章，以及告訴人所受傷害程
    度尚非嚴重等一切情狀，量處拘役五十日如易科罰金以三百元折算一日，認事用
    法，尚無不合，被告上訴意旨否認犯罪，為無理由，應予駁回。
據上論斷，應依刑事訴訟法第三百六十八條判決如主文。
本案經檢察官劉惟宗到庭執行職務。
中     華     民     國    八十九   年       一       月      十一      日
                             臺灣高等法院刑事第二十庭
                                 審判長法  官  房  阿  生
                                       法  官  魏  新  國
                                       法  官  胡  泉  田
右正本證明與原本無異。
不得上訴。
                                       書記官  葉  國  乾
中     華     民     國    八十九   年       一       月      十二      日
附錄本案所犯法條全文
刑法第二百七十七條
傷害人之身體或健康者，處三年以下有期徒刑、拘役或一千元以下罰金。
犯前項之罪因而致人於死者，處無期徒或七年以上有期徒刑，致重傷者，處三年以上
十年以下有期徒刑。


司法院資訊處製作；財團法人民間司法改革基金會備份。
